臺灣高雄地方法院民事判決　九十二年度簡上字第三四二號
　　上　訴　人　乙○○
　　被上訴　人　甲○○
當事人間請求損害賠償事件，上訴人對於民國九十二年七月四日本院鳳山簡易庭九十
二年度鳳簡字第二八三號第一審判決提起上訴，本院民國九十三年四月十六日言詞辯
論終結，判決如下：
    主      文
上訴駁回。
第二審訴訟費用由上訴人負擔。
    事實及理由
一、上訴人主張：上訴人前向訴外人太新國際開發股份有限公司（下稱太新公司）承
    租高雄市苓雅區○○○路三六號興中黃昏市場Ｄ８攤位（下稱系爭攤位）販賣「
    印度Ｑ餅及霜淇淋」，租期自八十九年八月一日起至九十一年七月三十一日止。
    惟於租賃關係存續中，太新公司又將系爭攤位出租予被上訴人，被上訴人明知上
    情，卻擅自將上訴人所有之廣告招牌拆下及生財器具遷移，均置於攤位外致不知
    去向，受有損害。為此，依侵權行為之法律關係，起訴聲明：被上訴人應賠償上
    訴人共新臺幣（下同）三十三萬三千一百元之損害，及自起訴狀繕本送達翌日起
    至清償日止，按週年利率百分之五計算之利息; 並聲請供擔保後為假執行；因原
    審駁回請求，爰上訴聲明：原判決應廢棄，改判決如起訴聲明。
二、被上訴人則以：被上訴人承租系爭攤位時，並不知上訴人與出租人太新公司有租
    賃糾紛，係因太新公司總經理倪勝雄之授意，始將仍擺放於系爭攤位內之雜物移
    置於外；而系爭攤位係開放式，任何人皆可自由進出，上訴人遺失物品與被上訴
    人無關等語資為抗辯，請求駁回上訴。
三、本院判斷：查，系爭攤位原係訴外人太新公司經營「太新美式廣場」時出租給上
    訴人販賣印度Ｑ餅，租期自八十九年八月一日起至九十一年七月三十一日止。嗣
    太新公司欲轉型為「興中黃昏市場」繼續營業，然因上訴人不同意於轉型後留下
    繼續營業，加上又積欠太新公司水電、清潔、租金費用，太新公司乃於九十年五
    月四日寄發存證信函，催告上訴人於七日內繳付欠費，如逾期未付，該租約即為
    終止。惟太新公司於決定與上訴人終止租約時，又將系爭攤位於九十年四月二十
    六日出租予被上訴人使用，在由太新公司總經理倪勝雄告知前攤位已退租之情形
    下，為急著營業，被上訴人乃獲倪勝雄同意，始將系爭攤位之廣告招牌告等移動
    置於攤位外等情，已經太新公司總經理倪勝雄及被上訴人在上訴人告訴倪勝雄等
    毀損案件（本院九十一年度訴字第二九四二號）中分別自承在卷，並經該案刑事
    判決認定在案，有該判決書附卷可參，可見被上訴人於向太新公司承租系爭攤位
    後，有將攤位之廣告招牌等物搬置於攤位外之事實，確屬非虛。然民法第一百八
    十四條第一項規定，因故意或過失，不法侵害他人之權利者，負損害賠償責任。
    若其行為並無不法，或其行為並無故意或過失，即無賠償之可言。本件被上訴人
    係向有權出租之太新公司合法承租系爭攤位後，聽信太新公司之總經理倪勝雄所
    稱，謂前攤位已退租，在獲得倪某之同意下，始將廣告招牌等物移置於攤位外，
    已如前述，此舉核屬被上訴人與其出租人太新公司間之契約行為，尚難謂其對原
    承租之上訴人有何故意或過失，及不法侵害權利可言；至上訴人與太新公司間之
    原租約若生爭端，而上訴人認有損害，自應由其對太新公司依法請求，概與被上
    訴人之此舉無關。再者，置於攤位外之廣告招牌等生財器具，因不知去向，上訴
    人主張係遭人竊取受有損害一節，並非被上訴人所為，上訴人亦不爭執。從而，
    上訴人依侵權行為之法律關係，請求被上訴人賠償上訴人三十三萬三千一百元及
    法定遲延利息，即屬無據，不應准許。原審為上訴人敗訴之判決，並無不合；上
    訴意旨指摘原判決不當，求予廢棄改判，為無理由，應予駁回。
四、本件上訴為無理由，依民事訴訟法第四百三十六條之一第三項、第四百四十九條
    第一項、第七十八條之規定，判決如主文。
中　　　華　　　民　　　國　　九十三　　年　　　四　　　月　　 三十　 　日
                                          民事鳳山庭
~B審判長法官　王伯文
~B法　　　官　蔡廣昇
~B法　　　官　藍家慶
正本係照原本作成。
本判決不得上訴。
中　　　華　　　民　　　國　　九十三　　年　　　五　　　月　　 　三   　日
~B法院書記官　鍾錦祥
附註：
民事訴訟法第四百六十六條之一（第一項、第二項）：
對於第二審判決上訴，上訴人應委任律師為訴訟代理人。但上訴人或其法定代理人具
有律師資格者，不在此限。
上訴人之配偶、三親等內之血親、二親等內之姻親，或上訴人為法人、中央或地方機
關時，其所屬專任人員具有律師資格並經法院認為適當者，亦得為第三審訴訟代理人
。
